臺灣嘉義地方法院民事判決
108年度嘉簡字第919號
原      告  許川濠  

訴訟代理人  汪玉蓮律師
複  代理人  汪銀夏  
被      告  許天和  
            葉吳桂子

上  一 人
訴訟代理人  葉子龍  
被      告  許振昇（兼許蛛之繼承人）

            許林照子
            許木彰  

            許崑城  
            許張素英


            許嘉元  
兼  上二人
訴訟代理人  許嘉仁  


被      告  許清龍  

            許靖宜  

            許茂源  

            許恆書  

            許凱智  
上  三  人
訴訟代理人  詹忠霖律師
被      告  許葉金器
            許吉成  
            許德福  
            陳富樫（即許蛛之繼承人）

            陳富雄（即許蛛之繼承人）

            陳世華（即許蛛之繼承人）

            陳秀子（即許蛛之繼承人）

            陳秀蘭（即許蛛之繼承人）

            陳秀鶯（即許蛛之繼承人）
                      住○○市○○區○○○路○段000號00                          樓
            陳秀琴（即許蛛之繼承人）

            陳秀玉（即許蛛之繼承人）


            賴進義（即許蛛之繼承人）

            賴進發（即許蛛之繼承人）

            賴麗玉（即許蛛之繼承人）

            賴明興（即許蛛之繼承人）

            吳李月枝（即許蛛之繼承人）

            施建彬（即許蛛之繼承人）

            施益宏（即許蛛之繼承人）

            施宥臣（即許蛛之繼承人）

            施志瑜（即許蛛之繼承人）

            李月英（即許蛛之繼承人）


            郭月鳳（即許蛛之繼承人）

            李嘉琳（即許蛛之繼承人）

            李嘉瑋（即許蛛之繼承人）

            李文福（即許蛛之繼承人）

            葉秀鑾（即許蛛之繼承人）

            李文進（即許蛛之繼承人）

            葉文松（即許蛛之繼承人）

            王李金月（即許蛛之繼承人）


            李芳秋（即許蛛之繼承人）

            江榮森（即許蛛之繼承人）

            江榮輝（即許蛛之繼承人）

            江雪萍（即許蛛之繼承人）

            江碧琴（即許蛛之繼承人）

            江碧櫻（即許蛛之繼承人）


            江瓊仙（即許蛛之繼承人）

            江綺秋（即許蛛之繼承人）



            江明達（即許蛛之繼承人）

            江綺鳳（即許蛛之繼承人）



            蔡佩珍（即許蛛之繼承人）


            蔡嘉純（即許蛛之繼承人）

            蔡孟潔（即許蛛之繼承人）

            蔡曜仲（即許蛛之繼承人）

            蔡曜宇（即許蛛之繼承人）

            陳江玉霞（即許蛛之繼承人）

            沈江玉梅（即許蛛之繼承人）


            江麗玉（即許蛛之繼承人）

            鍾江蕙玉（即許蛛之繼承人）

            江美玉（即許蛛之繼承人）

            廖定國（即許蛛之繼承人）


            廖宜龍（即許蛛之繼承人）


            許淑淦（即許蛛之繼承人）


            許槐青（即許蛛之繼承人）

            許鴻欽（即許蛛之繼承人）

            陳許郁端（即許蛛之繼承人）




            許玫瑰（即許蛛之繼承人）

            許玫香（即許蛛之繼承人）

            許玫嬌（即許蛛之繼承人）

            許世忠（即許蛛之繼承人）


            許守敬（即許蛛之繼承人）

            蔡許琡容（即許蛛之繼承人）

            賴潘寶年(即許蛛之繼承人兼潘勞昆之承受訴訟人)

            潘景東（即許蛛之繼承人兼潘勞昆之承受訴訟人）

            潘彩梅（即許蛛之繼承人兼潘勞昆之承受訴訟人）

            潘進生（即許蛛之繼承人兼潘勞昆之承受訴訟人）

            許林桂葉（即許蛛之繼承人）

            許銘雄（即許蛛之繼承人）

            許芳姬（即許蛛之繼承人）

            許銘芳（即許蛛之繼承人

            許守儀（即許蛛之繼承人）

            許百合（即許蛛之繼承人）

            許貴美（即許蛛之繼承人）

            葉景輝（即許蛛之繼承人）


            葉素燕（即許蛛之繼承人）

            葉素盆（即許蛛之繼承人）

            葉素琴（即許蛛之繼承人）

            葉騰懌（即許蛛之繼承人）

            葉彩薐（即許蛛之繼承人）

            葉晋安（即許蛛之繼承人）

            吳俞霈（即許蛛之繼承人）

            張端保（即許蛛之繼承人）

            吳錦益（即許蛛之繼承人）

            吳淑珍（即許蛛之繼承人）


            吳錦昌（即許蛛之繼承人）

            朱聖隆（即許蛛之繼承人）


            蘇鳳珠（即許蛛之繼承人）


            許能昭（即許蛛之繼承人）

            林許賽英（即許蛛之繼承人）

            許嘉松（即許蛛之繼承人）

            蕭勝雄（即許蛛之繼承人）

            蕭嘉慶（即許蛛之繼承人）

            蕭嘉典（即許蛛之繼承人）


            蕭玫娟（即許蛛之繼承人）




            吳佳長（即許蛛之繼承人）

            吳淑媛（即許蛛之繼承人）


            吳逸幸（即許蛛之繼承人）


            吳佳青（即許蛛之繼承人）

受告知人    臺灣土地銀行股份有限公司

法定代理人  謝娟娟  
上列當事人間請求分割共有物事件，本院於民國110年8月3日言
詞辯論終結，判決如下：
    主      文
被告許振昇、陳富樫、陳富雄、陳世華、陳秀子、陳秀蘭、陳秀
鶯、陳秀琴、陳秀玉、賴進義、賴進發、賴麗玉、賴明興、吳李
月枝、施建彬、施益宏、施宥臣、施志瑜、李月英、郭月鳳、李
嘉琳、李嘉瑋、李文福、葉秀鑾、李文進、葉文松、王李金月、
李芳秋、江榮森、江榮輝、江雪萍、江碧琴、江碧櫻、江瓊仙、
江綺秋、江明達、江綺鳳、蔡佩珍、蔡嘉純、蔡孟潔、蔡曜仲、
蔡曜宇、陳江玉霞、沈江玉梅、江麗玉、鍾江蕙玉、江美玉、廖
定國、廖宜龍、許淑淦、許槐青、許鴻欽、陳許郁端、許玫瑰、
許玫香、許玫嬌、許世忠、許守敬、蔡許琡容、賴潘寶年、潘景
東、潘彩梅、潘進生、許林桂葉、許銘雄、許芳姬、許銘芳、許
守儀、許百合、許貴美、葉景輝、葉素燕、葉素盆、葉素琴、葉
騰懌、葉彩薐、葉晋安、吳俞霈、張端保、吳錦益、吳淑珍、吳
錦昌、朱聖隆、蘇鳳珠、許能昭、林許賽英、許嘉松、蕭勝雄、
蕭嘉慶、蕭嘉典、蕭玫娟、吳佳長、吳淑媛、吳逸幸、吳佳青應
就被繼承人許蛛所有坐落嘉義市○村段0000地號土地應有部分600
分之10辦理繼承登記。
兩造共有坐落嘉義市○村段0000地號、面積15,305.23平方公尺之
土地應予分割，分割方法如附圖及附表二所示。
兩造應補償人、受補償人及補償之金額如附表三所示。
訴訟費用由兩造按如附表一所示訴訟費用負擔比例負擔。
    事實及理由
一、被告經合法通知，除被告葉吳桂子、許振昇、許林照子、許
    葉金器、許張素英、許嘉元、許嘉仁、許茂源、許恆書、許
    凱智外，其餘被告均未於最後言詞辯論期日到場，核無民事
    訴訟法第386條各款所列情形，爰依原告聲請，由其一造辯
    論而為判決。 
二、按當事人死亡者，訴訟程序在有繼承人、遺產管理人或其他
    依法令應續行訴訟之人承受其訴訟以前當然停止；繼承人於
    得為承受時，應即為承受之聲明；當事人不聲明承受訴訟時
    ，法院亦得依職權，以裁定命其續行訴訟，民事訴訟法第16
    8條、第175條第1項、第178條分別定有明文。查本件原列被
    告潘勞昆於訴訟繫屬中之民國109年4月26日死亡，其繼承人
    為賴潘寶年、潘景東、潘彩梅、潘進生，經原告於109年5月
    12日具狀聲明由之上開繼承人承受訴訟，核與前揭規定相符
    ，應予准許。
三、原告主張：坐落嘉義市○村段0000地號土地（下稱系爭土地
    ）為兩造所共有，共有人之應有部分如附表一所示，原共有
    人許蛛已死亡，其應有部分應由其繼承人繼承，且迄未辦理
    繼承登記，爰請求許蛛之繼承人即被告許振昇、陳富樫、陳
    富雄、陳世華、陳秀子、陳秀蘭、陳秀鶯、陳秀琴、陳秀玉
    、賴進義、賴進發、賴麗玉、賴明興、吳李月枝、施建彬、
    施益宏、施宥臣、施志瑜、李月英、郭月鳳、李嘉琳、李嘉
    瑋、李文福、葉秀鑾、李文進、葉文松、王李金月、李芳秋
    、江榮森、江榮輝、江雪萍、江碧琴、江碧櫻、江瓊仙、江
    綺秋、江明達、江綺鳳、蔡佩珍、蔡嘉純、蔡孟潔、蔡曜仲
    、蔡曜宇、陳江玉霞、沈江玉梅、江麗玉、鍾江蕙玉、江美
    玉、廖定國、廖宜龍、許淑淦、許槐青、許鴻欽、陳許郁端
    、許玫瑰、許玫香、許玫嬌、許世忠、許守敬、蔡許琡容、
    賴潘寶年、潘景東、潘彩梅、潘進生、許林桂葉、許銘雄、
    許芳姬、許銘芳、許守儀、許百合、許貴美、葉景輝、葉素
    燕、葉素盆、葉素琴、葉騰懌、葉彩薐、葉晋安、吳俞霈、
    張端保、吳錦益、吳淑珍、吳錦昌、朱聖隆、蘇鳳珠、許能
    昭、林許賽英、許嘉松、蕭勝雄、蕭嘉慶、蕭嘉典、蕭玫娟
    、吳佳長、吳淑媛、吳逸幸、吳佳青繼承，且迄未辦理繼承
    登記，爰請求該等被告辦理繼承登記。查兩造無不分割之協
    議，亦無因物之使用目的不能分割之情事，惟不能協議分割
    ，爰依民法第823條第1項規定，訴請裁判分割，並請依如附
    圖所示之分割方案為分割，如有共有人未受分配或未按應有
    部分足額受分配，按每平方公尺新臺幣（下同）4,400元計
    算補償金等語。並聲明：㈠被告許振昇、陳富樫、陳富雄、
    陳世華、陳秀子、陳秀蘭、陳秀鶯、陳秀琴、陳秀玉、賴進
    義、賴進發、賴麗玉、賴明興、吳李月枝、施建彬、施益宏
    、施宥臣、施志瑜、李月英、郭月鳳、李嘉琳、李嘉瑋、李
    文福、葉秀鑾、李文進、葉文松、王李金月、李芳秋、江榮
    森、江榮輝、江雪萍、江碧琴、江碧櫻、江瓊仙、江綺秋、
    江明達、江綺鳳、蔡佩珍、蔡嘉純、蔡孟潔、蔡曜仲、蔡曜
    宇、陳江玉霞、沈江玉梅、江麗玉、鍾江蕙玉、江美玉、廖
    定國、廖宜龍、許淑淦、許槐青、許鴻欽、陳許郁端、許玫
    瑰、許玫香、許玫嬌、許世忠、許守敬、蔡許琡容、賴潘寶
    年、潘景東、潘彩梅、潘進生、許林桂葉、許銘雄、許芳姬
    、許銘芳、許守儀、許百合、許貴美、葉景輝、葉素燕、葉
    素盆、葉素琴、葉騰懌、葉彩薐、葉晋安、吳俞霈、張端保
    、吳錦益、吳淑珍、吳錦昌、朱聖隆、蘇鳳珠、許能昭、林
    許賽英、許嘉松、蕭勝雄、蕭嘉慶、蕭嘉典、蕭玫娟、吳佳
    長、吳淑媛、吳逸幸、吳佳青應就被繼承人許蛛所有坐落嘉
    義市○村段0000地號土地應有部分600分之10辦理繼承登記。
    ㈡兩造共有坐落嘉義市○村段0000地號土地，請准予分割，分
    割方案如附圖及附表二所示。
四、被告方面：
　㈠被告許天和則以：希望原告所提分割方案微調至與登記面積
    一樣等語。
　㈡被告葉吳桂子、許振昇、許林照子、許葉金器、許張素英、
    許嘉元、許嘉仁、許清龍則以：同意原告所提分割方案等語
    。
　㈢被告許茂源、許恆書、許凱智則以：系爭土地上墓地位置，
    許茂源等3人之家族血親並未葬在墓地，倘依原告之分割方
    法分配，被告許茂源等3人所分得土地無法自由使用，將減
    損土地之經濟效用，足認被告許茂源等3人所分得土地價值
    較低，故每一分得土地價值較高之共有人即應就其補償金額
    對於被告許茂源等3人為補償，並依各該短少部分之比例，
    定其給付金額等語。並聲明：原告之訴駁回。
　㈣被告葉素琴、蔡曜仲、葉彩薐、葉晋安、吳俞霈則以：對原
    告所提分割方案沒有意見等語。
　㈤其餘被告均未於言詞辯論期日到場，亦未提出書狀為任何聲
    明或陳述。
五、得心證之理由：　　
  ㈠按分割共有物，性質上為處分行為，依民法第759條規定，共
    有不動產之共有人中有人死亡時，於其繼承人未為繼承登記
    以前，固不得分割共有物。惟按於分割共有物訴訟中，請求
    繼承人辦理繼承登記，並合併對渠等及其餘共有人為分割共
    有物之請求，不但符合訴訟經濟原則，與民法第759條及強
    制執行法第130條規定之旨趣無違（最高法院69年台上字第1
    012號民事判決參照）。查系爭土地之原共有人許蛛死亡後
    ，許蛛之繼承人即被告許振昇、陳富樫、陳富雄、陳世華、
    陳秀子、陳秀蘭、陳秀鶯、陳秀琴、陳秀玉、賴進義、賴進
    發、賴麗玉、賴明興、吳李月枝、施建彬、施益宏、施宥臣
    、施志瑜、李月英、郭月鳳、李嘉琳、李嘉瑋、李文福、葉
    秀鑾、李文進、葉文松、王李金月、李芳秋、江榮森、江榮
    輝、江雪萍、江碧琴、江碧櫻、江瓊仙、江綺秋、江明達、
    江綺鳳、蔡佩珍、蔡嘉純、蔡孟潔、蔡曜仲、蔡曜宇、陳江
    玉霞、沈江玉梅、江麗玉、鍾江蕙玉、江美玉、廖定國、廖
    宜龍、許淑淦、許槐青、許鴻欽、陳許郁端、許玫瑰、許玫
    香、許玫嬌、許世忠、許守敬、蔡許琡容、賴潘寶年、潘景
    東、潘彩梅、潘進生、許林桂葉、許銘雄、許芳姬、許銘芳
    、許守儀、許百合、許貴美、葉景輝、葉素燕、葉素盆、葉
    素琴、葉騰懌、葉彩薐、葉晋安、吳俞霈、張端保、吳錦益
    、吳淑珍、吳錦昌、朱聖隆、蘇鳳珠、許能昭、林許賽英、
    許嘉松、蕭勝雄、蕭嘉慶、蕭嘉典、蕭玫娟、吳佳長、吳淑
    媛、吳逸幸、吳佳青迄未就許蛛所遺上開土地應有部分600
    分之10辦理繼承登記，有原告所提土地登記謄本、繼承系統
    表及戶籍謄本在卷可憑，揆諸前揭說明，原告一併請求該等
    被告辦理繼承登記，並無不合，應予准許，爰判決如主文第
    1項所示。
  ㈡按各共有人，除法令另有規定外，得隨時請求分割共有物，
    民法第823條第1項定有明文。原告主張系爭土地為兩造所共
    有，共有人之應有部分如附表一所示，而兩造間就系爭土地
    並無不分割之協議，亦無依物之使用目的不能分割之情形，
    惟不能協議分割等事實，業據其提出土地登記謄本在卷為憑
    ，亦未見被告提出書狀或於言詞辯論中以為爭執，堪信原告
    之主張為真實，則原告請求法院裁判分割，自無不合，應予
    准許。
  ㈢按分割之方法不能協議決定，或於協議決定後因消滅時效完
    成經共有人拒絕履行者，法院得因任何共有人之請求，命為
    下列之分配：一、以原物分配於各共有人。但各共有人均受
    原物之分配顯有困難者，得將原物分配於部分共有人。二、
    原物分配顯有困難時，得變賣共有物，以價金分配於各共有
    人；或以原物之一部分分配於各共有人，他部分變賣，以價
    金分配於各共有人。以原物為分配時，如共有人中有未受分
    配，或不能按其應有部分受分配者，得以金錢補償之；以原
    物為分配時，因共有人之利益或其他必要情形，得就共有物
    之一部分仍維持共有，民法第824條第2項、第3項、第4項分
    別定有明文。又按共有人因共有物分割之方法不能協議決定
    ，而提起分割共有物之訴，應由法院斟酌共有物之性質、共
    有人之意願、全體共有人之利益、經濟效用等因素，秉持公
    平原則，而為適當之分配。經查： 
　⒈系爭土地經本院會同兩造及嘉義市地政事務所地政人員至現
    場履勘，系爭土地現為農田，四周均為農田，未臨路，有一
    個三角形水泥地基位於系爭土地東北則，其上有數個墳墓，
    有勘驗筆錄、土地複丈成果圖在卷可參，本院審酌大多數到
    庭被告均同意原告所提如附圖及附表二所示之分割方案，此
    一分割方案，已考量各共有人依應有部分比例所得系爭土地
    之面積、位置及使用現況作適當分配，符合土地利用之經濟
    效能及共有人之意願，至被告許茂源、許恆書、許凱智雖不
    同意原告所提分割方案，並以前揭情詞置辯，惟查，按塋地
    為公同共有性質，非遇有必要情形經派下各房全體同意，或
    有確定判決後，不准分析、讓與或為其他處分行為（最高法
    院18年上字第172號民事判決可資參照）。是墳墓係屬後代
    子孫公同共有，自須經後代全體子孫同意才得對墳墓為處分
    之行為。經查，被告許振昇於本院審理時陳稱：這塊墓地原
    本是由許火炎、許德村、許三這三人所有，之後許火炎的持
    分賣給許德村，許三的持分由許清龍繼承，許德村賣給葉吳
    桂子，但因為該面積很小，所以只登記在許火炎名下，而許
    火炎是許茂源的曾祖父，這墓地都是埋葬許火炎、許德村、
    許三這三個家族的祖先，其餘共有人的祖先都沒有埋葬在系
    爭土地上等語，是原告所提分割方案將該部分土地分配由被
    告許茂源、許恆書、許凱智取得，對其等並非不利，基此，
    本院認為如附圖及附表二所示分割方法，應屬適宜，爰判決
    如主文第2項所示。
  ⒉又依如附圖及附表二所示分割方法分割後，有共有人未受分
    配或未按應有部分足額受分配，自應依民法第824條第3項之
    規定，互為補償，始符公允。查系爭土地之108年1月公告現
    值為每平方公尺4,400元，有土地登記謄本在卷可憑，原告
    主張以每平方公尺4,400元計算補償金，為大多數到庭被告
    所同意，應屬可採，經以每平方公尺4,400元計算後，兩造
    找補金額如附表三所示，爰判決如主文第3項所示。
　㈣按應有部分有抵押權或質權者，其權利不因共有物之分割而
    受影響；但有下列情形之一者，其權利移存於抵押人或出質
    人所分得之部分：一、權利人同意分割。二、權利人已參加
    共有物分割訴訟。三、權利人經共有人告知訴訟而未參加，
    民法第824之1條第2項定有明文。經查，被告葉吳桂子於74
    年9月19日將系爭土地應有部分15780分之1868設定本金最高
    限額20萬元之最高限額抵押權予臺灣土地銀行股份有限公司
    ，有土地登記謄本在卷可參，並經本院依法對上開抵押權人
    告知訴訟，惟上開抵押權人未依民事訴訟法第59條規定提出
    參加書狀表明參加訴訟，核已生上開民法第824之1條第2項
    第3款所定告知訴訟之效力，併予敘明。
六、末以分割共有物之訴，本質上並無訟爭性，兩造本可互換地
    位。本件原告起訴雖於法有據，但被告之應訴實因訴訟性質
    所不得不然，本院認為訴訟費用由敗訴之被告全部負擔，顯
    失公平，而應參酌兩造原應有部分之比例予以分擔，爰判決
    如主文第4項所示。
七、訴訟費用負擔之依據：民事訴訟法第80條之1、第85條第2項
    。
中　　華　　民　　國　　110 　年　　8 　　月　　17　　日
                  臺灣嘉義地方法院嘉義簡易庭
                                  法　官　孫偲綺
以上正本係照原本作成。
如對本判決上訴，須於判決送達後20日內向本庭（嘉義市文化路
308之1號）提出上訴狀（均須按他造當事人之人數附繕本）。如
委任律師提起上訴者，應一併繳納上訴審裁判費。
中　　華　　民　　國　　110 　年　　8 　　月　　17　　日
                                  書記官  李珈慧
附表一：
編號 共有人 應有部分比例 訴訟費用負擔比例 1 許振昇、陳富樫、陳富雄、陳世華、陳秀子、陳秀蘭、陳秀鶯、陳秀琴、陳秀玉、賴進義、賴進發、賴麗玉、賴明興、吳李月枝、施建彬、施益宏、施宥臣、施志瑜、李月英、郭月鳳、李嘉琳、李嘉瑋、李文福、葉秀鑾、李文進、葉文松、王李金月、李芳秋、江榮森、江榮輝、江雪萍、江碧琴、江碧櫻、江瓊仙、江綺秋、江明達、江綺鳳、蔡佩珍、蔡嘉純、蔡孟潔、蔡曜仲、蔡曜宇、陳江玉霞、沈江玉梅、江麗玉、鍾江蕙玉、江美玉、廖定國、廖宜龍、許淑淦、許槐青、許鴻欽、陳許郁端、許玫瑰、許玫香、許玫嬌、許世忠、許守敬、蔡許琡容、賴潘寶年、潘景東、潘彩梅、潘進生、許林桂葉、許銘雄、許芳姬、許銘芳、許守儀、許百合、許貴美、葉景輝、葉素燕、葉素盆、葉素琴、葉騰懌、葉彩薐、葉晋安、吳俞霈、張端保、吳錦益、吳淑珍、吳錦昌、朱聖隆、蘇鳳珠、許能昭、林許賽英、許嘉松、蕭勝雄、蕭嘉慶、蕭嘉典、蕭玫娟、吳佳長、吳淑媛、吳逸幸、吳佳青（均即許蛛之繼承人） 公同共有10/600 （被繼承人許蛛） 連帶負擔10/600 2 許天和 90/600 90/600 3 葉吳桂子 1868/15780 1868/15780 4 許振昇 3485/15780 3485/15780 5 許林照子 40/600 40/600 6 許木彰 5/600 5/600 7 許崑城 5/600 5/600 8 許張素英 90/600 90/600 9 許清龍 230/15780 230/15780 10 許靖宜 5/600 5/600 11 許茂源 59/15780 59/15780 12 許恆書 59/15780 59/15780 13 許川濠 115/15780 115/15780 14 許葉金器 115/15780 115/15780 15 許凱智 118/15780 118/15780 16 許嘉元 60/600 60/600 17 許嘉仁 60/600 60/600 18 許吉成 1/240 1/240 19 許德福 1/240 1/240 
附表二：
所有人 附圖位置 面積（平方公尺） 分割後應有部分比例 許茂源 A  228.92  1/4 許恆書   1/4 許凱智   1/2 許木彰 B  767.19 2/12 許崑城   2/12 許靖宜   2/12 許吉成   1/12 許德福   1/12 許振昇、陳富樫、陳富雄、陳世華、陳秀子、陳秀蘭、陳秀鶯、陳秀琴、陳秀玉、賴進義、賴進發、賴麗玉、賴明興、吳李月枝、施建彬、施益宏、施宥臣、施志瑜、李月英、郭月鳳、李嘉琳、李嘉瑋、李文福、葉秀鑾、李文進、葉文松、王李金月、李芳秋、江榮森、江榮輝、江雪萍、江碧琴、江碧櫻、江瓊仙、江綺秋、江明達、江綺鳳、蔡佩珍、蔡嘉純、蔡孟潔、蔡曜仲、蔡曜宇、陳江玉霞、沈江玉梅、江麗玉、鍾江蕙玉、江美玉、廖定國、廖宜龍、許淑淦、許槐青、許鴻欽、陳許郁端、許玫瑰、許玫香、許玫嬌、許世忠、許守敬、蔡許琡容、賴潘寶年、潘景東、潘彩梅、潘進生、許林桂葉、許銘雄、許芳姬、許銘芳、許守儀、許百合、許貴美、葉景輝、葉素燕、葉素盆、葉素琴、葉騰懌、葉彩薐、葉晋安、吳俞霈、張端保、吳錦益、吳淑珍、吳錦昌、朱聖隆、蘇鳳珠、許能昭、林許賽英、許嘉松、蕭勝雄、蕭嘉慶、蕭嘉典、蕭玫娟、吳佳長、吳淑媛、吳逸幸、吳佳青（均即許蛛之繼承人）   公同共有4/12 許振昇 G 2307.85 1/1 許嘉元 H 1530.51 1/1 許張素英 I 2284.31 1/1 許嘉仁 J 1531.72 1/1 許林照子 K 1020.38 1/1 葉吳桂子 L 1811.80 1/1 許振昇  M 1072.60 1/1 許清龍 N 224.22 1/1 許葉金器 O 111.56 1/1 許川濠 P 112.25 1/1 許天和 Q 2301.92 1/1 
附表三：
金額為新臺幣元  受補償人及受補償金額     許嘉元 許張素英 合計 應 補 償 人 及 應 補 償 金 額 許茂源 0 11 11  許恆書 0 11 11  許凱智 0 22 22  許木彰 2 1421 1,423  許崑城 1 1422 1,423  許靖宜 1 1422 1,423  許吉成 0 711 711  許德福 0 711 711  許振昇、陳富樫、陳富雄、陳世華、陳秀子、陳秀蘭、陳秀鶯、陳秀琴、陳秀玉、賴進義、賴進發、賴麗玉、賴明興、吳李月枝、施建彬、施益宏、施宥臣、施志瑜、李月英、郭月鳳、李嘉琳、李嘉瑋、李文福、葉秀鑾、李文進、葉文松、王李金月、李芳秋、江榮森、江榮輝、江雪萍、江碧琴、江碧櫻、江瓊仙、江綺秋、江明達、江綺鳳、蔡佩珍、蔡嘉純、蔡孟潔、蔡曜仲、蔡曜宇、陳江玉霞、沈江玉梅、江麗玉、鍾江蕙玉、江美玉、廖定國、廖宜龍、許淑淦、許槐青、許鴻欽、陳許郁端、許玫瑰、許玫香、許玫嬌、許世忠、許守敬、蔡許琡容、賴潘寶年、潘景東、潘彩梅、潘進生、許林桂葉、許銘雄、許芳姬、許銘芳、許守儀、許百合、許貴美、葉景輝、葉素燕、葉素盆、葉素琴、葉騰懌、葉彩薐、葉晋安、吳俞霈、張端保、吳錦益、吳淑珍、吳錦昌、朱聖隆、蘇鳳珠、許能昭、林許賽英、許嘉松、蕭勝雄、蕭嘉慶、蕭嘉典、蕭玫娟、吳佳長、吳淑媛、吳逸幸、吳佳青（均即許蛛之繼承人） 3 2,842 2,845  許振昇 1 1,319 1,320  許嘉仁 5 5,275 5,280  許林照子 0 132 132  許清龍 4 5,012 5,016  許葉金器 0 88 88  許川濠 3 3,121 3,124  許天和 24 26,948 26,972  合計 44 50,468 50,512